【裁判字號】    98,抗,1163
【裁判日期】    981124
【裁判案由】    聲請定其應執行刑
【裁判全文】
臺灣高等法院刑事裁定                  98年度抗字第1163號
抗  告  人
即 受 刑人  甲○○
                    （現於臺灣臺北監獄臺北分監執行中）
上列抗告人因聲請定其應執行刑案件，不服臺灣臺北地方法院中
華民國98年9月10日裁定（98年度聲字第2316號），提起抗告，
本院裁定如下：
    主  文
原裁定撤銷。
甲○○因犯如附表所示各罪所處之刑，應執行有期徒刑壹年伍月
。
    理  由
一、原裁定意旨略以：受刑人因犯如附表所示竊盜等罪，經法院
    先後判處如附表所示之刑，並分別確定在案，茲檢察官聲請
    定應執行之刑，原審法院審核認聲請為正當，應定其應執行
    之刑等語。
二、抗告意旨略以：原審裁定附表編號1所示之罪應屬數罪併罰
    之罪，然附表否定其為數罪併罰之範圍；又抗告人因毒品案
    件經士林地方法院以98年度聲字第1238號裁定應執行有期徒
    刑1年。抗告人又因竊盜案件經臺北地方法院98年簡字第964
    號判處應執行有期徒刑6月，上述二裁定合併應執行刑有期
    徒刑1年6月，經貴院以98年度聲字第2316號定應執行有期徒
    刑1年7月。而上開更定之應執行刑，不應比前定之應執行刑
    加計其他裁判所處刑後為重，否則即與法律秩序理念及法律
    目的之內部界線有違，難認適法（93年度臺非字第192號裁
    定參照）云云。
三、按定執行刑之立法意旨，一方面為執行刑之便利，他方面係
    為受刑人之利益。而法律上屬於自由裁量事項，尚非概無法
    律性之拘束，在法律上有其外部界限及內部界限，前者法律
    之具體規定，使法院得以具體選擇為適當裁判，此為自由裁
    量之外部界限。後者法院為自由裁量時，應考量法律之目的
    ，法律秩序之理念所在，此為自由裁量之內部界限。法院為
    裁判時，二者均不得有所踰越。在數罪併罰而有二裁判以上
    ，應定其應執行刑之案件，法院所為刑之酌定，固屬自由裁
    量事項，然對於法律之內、外部界限，仍均應受其拘束。（
    最高法院84年台非字第452號判決，88年台抗字第278號判決
    意旨參照）。則數罪併罰已定應執行刑所獲得減少刑期之利
    益，於更定應執行刑時，應不得任意剝奪而損及受刑人之利
    益。
四、經查，本件關於附表編號2、3部分，經台灣士林地方法院分
    別判處有期徒刑8月、4月，定應執行有期徒刑10月確定，附
    表編號4、5部分，經原審法院分別判處有期徒刑5月、3月，
    並定其應執行有期徒刑6月；嗣附表編號1、2、3部分，經台
    灣士林地方法院於98年7月31日，以98年度聲字第1238號裁
    定，定其應執行有期徒刑1年，有本院被告前案紀錄表、98
    年度聲字第1238號裁定影本、台灣士林地方法院檢察署98年
    8月11日士檢清執丙98執220字第24579號函及其檢附之附表
    可稽（見執行卷宗），則上開罪刑，最後合計定應執行有期
    徒刑為1年6月，而原裁定卻定應執行刑1年7月，難謂與法律
    秩序之理念及法律目的之內部界限無違，自屬難昭折服。抗
    告意旨執以指摘原裁定不當，非無理由，應將原裁定撤銷，
    另更定應執行之刑如主文第二項所示。至受刑人稱原審裁定
    附表編號1所示之罪應屬數罪併罰之罪，然附表否定其為數
    罪併罰之範圍云云，經查，本件原審裁定附表所示附表編號
    1至5之罪，均為數罪併罰之罪，受刑人所指顯有違誤，併予
    指明。
五、原裁定既有上開違誤，而應予撤銷，惟本院審酌，本件縱令
    發回原審法院，原審法院所得定之應執行刑，既已受上開內
    部性界限之限制，且為免撤銷原裁定發回原審法院，徒增司
    法資源之浪費，本件實不應由本院將原裁定撤銷後發回，而
    有由本院自為裁定之必要。爰將原裁定撤銷後，不再發回原
    審法院更為裁定，附此敘明。
據上論結，應依刑事訴訟法第413條、第477條，刑法第51條第5
款、第53條，裁定如主文。
中    華    民    國    98    年    11    月    24    日
                  刑事第六庭  審判長法  官  林堭儀
                                    法  官  張明松
                                    法  官  吳淑惠
以上正本證明與原本無異。
如不服本裁定，應於收受送達後5日內向本院提出抗告狀。
                                    書記官  陳雅加
中    華    民    國    98    年    11    月    25    日


司法院資訊處製作；財團法人民間司法改革基金會備份。
